Minutes et répertoires du notaire Jean LE MASLE, 19 août 1697 - 6 avril 1729 (étude XIV)
Archives nationales
Minutes et répertoires du notaire Jean LE MASLE (étude XIV)
19 août 1697 - 6 avril 1729
MC/ET/XIV/160 - MC/ET/XIV/277, MC/RE/XIV/5
Étude notariale XIV (Paris; 1605-....); Le masle, Jean
ML à valider ML à valider
Archives nationales de France
Minutes et répertoires: la loi 2008-696 du 15 juillet 2008 relative aux archives a fixé à 75 ans à compter de la date de l'acte, ou à 25 ans à compter de la date du décès de l'intéressé si ce délai est plus bref, le délai de communication des minutes et répertoires des notaires; ce délai est porté à 100 ans à compter de la date de l'acte si le document se rapporte à un mineur (code du Patrimoine, articles L213-2, 4e d et 5e).
Autres documents de l'étude (dossiers de clients, comptabilité...): s'agissant d'archives privées, ces documents sont communicables selon les modalités fixées par le déposant ou le donateur.
Certains documents ne sont pas accessibles en raison de leur mauvais état de conservation.
Versement
Accès aux instruments de recherche de tous les notaires de l’étude XIV
Archives de l'étude XIV
- Minutes de Jean LE MASLE, 19 août 1697 - juillet 1729; MC/ET/XIV/160 - MC/ET/XIV/277
  - Minutes. 1697, 19 août - 1697, décembre, 19 août 1697 - décembre 1697; MC/ET/XIV/160
    Informations complémentaires:
    Informations concernant le classement:
    Le niveau inférieur de description, quand il existe, correspond aux minutes d'actes. Toutes les minutes ne sont pas forcément décrites une à une. Les descriptions de ces minutes sont plus ou moins détaillées.
  - Minutes. 1698, janvier - 1698, mars, janvier 1698 - mars 1698; MC/ET/XIV/161
  - Minutes. 1698, avril - 1698, mai, avril 1698 - mai 1698; MC/ET/XIV/162
  - Minutes. 1698, juin - 1698, juillet, juin 1698 - juillet 1698; MC/ET/XIV/163
  - Minutes. 1698, août - 1698, décembre, août 1698 - décembre 1698; MC/ET/XIV/164
  - Minutes. 1699, janvier - 1699, mars, janvier 1699 - mars 1699; MC/ET/XIV/165
    - Aveu et dénombrement par M. Anne Tronçon de Chaumontel, femme de Mathier Garnier de Montereau, conseiller du roi, président à mortier au parlement de Metz, à Jean Aymar Nicolas, chevalier seigneur de Goussainville, conseiller du roi en tous ses conseils, premier président en la chambre des comptes du fief du Coulombier tenu en mouvance du seigneur premier président à cause de sa terre seigneurie et marquisat de Goussainville aux us et coutumes du Vexin Français., 5 janvier 1699; MC/ET/XIV/165
      Origine de l'information:
      Fichier dit 'général' XVIIe-XVIIIe siècles, par le personnel du Minutier, 1954-1999 ( fichier papier entièrement dématérialisé; voir contexte dans le Plan d’orientation général - Notaires de Paris, guides thématiques du Minutier).
      Date de création de la notice: 2010
    - Inventaire après décès de Jacques Dallery, bourgeois de Paris, cul de sac de la rue Beaubourg, paroisse Saint-Nicolas-des-Champs, à la requête d'Anne Aupaix, sa veuve, tutrice de leurs enfants mineurs, en présence de François Dallery, bourgeois de Paris, subrogé tuteur., 10 février 1699; MC/ET/XIV/165; 11 folios
      Date de révision: 2021 (Marie-Françoise Limon-Bonnet)
      inventaire après décès
  - Minutes. 1699, avril - 1699, juin, avril 1699 - juin 1699; MC/ET/XIV/166
    - Inventaire après décès de Michel François Boucher, bourgeois de Paris, rue Honoré-Chevalier, paroisse Saint-Sulpice, à la requête de Me Etienne Michel Boucher, conseiller du roi, notaire, et de Marie Catherine et Marie Claude Boucher, tous trois frères et soeurs consanguins, héritiers pour 1/3 du défunt leur père., 1er juin 1699; MC/ET/XIV/166; 3 folios
    - Inventaire après décès de Philippe Baudoyn du Lys, avocat au Parlement, rue Quincampoix, paroisse Saint-Merri, à la requête de Marthe Judith Ponsard, sa veuve, tutrice de leurs 3 enfants mineurs, en présence de François Baudoyn, procureur au Parlement, leur oncle et subrogé tuteur (bibliothèque)., 17 juin 1699; MC/ET/XIV/166; 22 folios; 8 fol.
  - Minutes. 1700, janvier - 1700, février, janvier 1700 - février 1700; MC/ET/XIV/167
    - Robert Durand, maître menuisier, rue du Laure, présent à un mariage., 21 janvier 1700; MC/ET/XIV/167
      Artisans XVIIIe siècle, par M. Rambaud et C. Grodecki, 1956-1977 ( fichier papier entièrement dématérialisé; voir contexte dans le Plan d’orientation général - Notaires de Paris, guides thématiques du Minutier).
      contrat de mariage; Durant, Robert
    - Remboursement par la veuve de Nicolas Aularge, entrepreneur des bâtiments du roi, Versailles., 22 janvier 1700; MC/ET/XIV/167
      Aularge, Nicolas
    - Constitution de rente par Jacques Leloup, maître fondeur, rue des Arcis., 5 février 1700; MC/ET/XIV/167
      constitution de rente; Leloup, Jacques
    - Constitution de rente par François Tardif, maître potier d'étain, rue Saint-Martin., 5 février 1700; MC/ET/XIV/167
      constitution de rente; Tardif, François
    - Mariage de Pierre Gaillard, peintre doreur, rue Beaubourg., 7 février 1700; MC/ET/XIV/167
      contrat de mariage; Gaillard, Pierre
    - Constitution de rente au profit de Nicolas de Largillière, peintre ordinaire du roi, demeurant rue Sainte-Avoie (6 actes sont classés à la même date)., 12 février 1700; MC/ET/XIV/167
      Histoire de l'art, 1700-1750, études XIII à XXXIX (env. 7.500 actes), par Mireille Rambaud, 1966-1975 (fichier papier entièrement dématérialisé; voir contexte dans le Plan d’orientation général - Notaires de Paris, guides thématiques du Minutier).
      Date de création de la notice: 2005
      constitution de rente; Sainte-Avoie (rue); Largillière, Nicolas de (1656-1746); peintre
  - Minutes. 1700, mars - 1700, avril, mars 1700 - avril 1700; MC/ET/XIV/168
    - Constitution de rente concernant Nicolas de Largillière, peintre ordinaire du roi, demeurant rue Sainte-Avoie., 7 avril 1700; MC/ET/XIV/168
    - Constitution de rente par Louis Mercier, marchand tapissier, hôtel de Guise., 7 avril 1700; MC/ET/XIV/168
      constitution de rente; Mercier, Louis
    - Partage concernant Jean Nicolas Vautrain, maçon, rue Au Maire, et Nicolas Vautrain, maître maçon, rue de Poitou., 14 avril 1700; MC/ET/XIV/168
      partage; Vautrain, Jean Nicolas
  - Minutes. 1701, janvier - 1701, mai, janvier 1701 - mai 1701; MC/ET/XIV/169
    - Déclaration de Nicolas Largillière, peintre ordinaire du roi, demeurant rue Sainte-Avoie., 3 janvier 1701; MC/ET/XIV/169
      déclaration; Sainte-Avoie (rue); Largillière, Nicolas de (1656-1746); peintre
    - Partage de la succession d'Elisabeth Niles, femme en premières noces de Joseph Roettiers, graveur, mère de Philippe Roetters, graveur général des Monnaies de France et particulier de Paris, graveur de médailles de l'histoire du roi et de son académie de peinture et sculpture, demeurant aux Galeries du Louvre., 4 janvier 1701; MC/ET/XIV/169
      partage; Orties-du-Louvre (rue des); Niles, Elisabeth; Roetters, Joseph; Roetters, Philippe; monnayeur; graveur
    - Partage concernant Simon André, horloger, quai Neuf, paroisse Saint-Gervais., 18 janvier 1701; MC/ET/XIV/169
      partage; André, Simon
    - Constitution de Jacques Leloup, maître fondeur, rue des Arcis., 18 février 1701; MC/ET/XIV/169
    - Remboursement de Charles Clérin Charles, marchand orfèvre joaillier, rue de la Vieille-Draperie., 24 février 1701; MC/ET/XIV/169
      indemnité; Clérin, Charles
    - Contrat pour 6 ans, entre André Chanoine, âgé de 23 ans, apprenti, et Jean Langoisseux, maître tapissier, rue du Roi-de-Sicile. Logé, nourri, trois demi setiers de vin par jour. L'apprenti se fera blanchir. Moyennant 500 livres., 13 mars 1701; MC/ET/XIV/169
    - Apprentissage chez Jean Jacob, maître serrurier, rue Sainte-Avoie., 15 mars 1701; MC/ET/XIV/169
      contrat d'apprentissage; Jacob, Jean
    - Quittance et mainlevée concernant Guy Laudon, maçon, à Nogent-sur-Marne., 20 mars 1701; MC/ET/XIV/169
      quittance; Laudon, Guy
    - Compte et quittance concernant feu Gilles Laisney, juré expert entrepreneur de bâtiments à Paris., 21 mars 1701 - 26 mars 1701; MC/ET/XIV/169
      quittance; Laisney, Gilles
    - Mariage de Jean Renouf, maçon, rue Geoffroy-Lasnier., 10 avril 1701; MC/ET/XIV/169
      contrat de mariage; Renouf, Jean
    - Mariage de Denis Lecorsu, maçon, rue Beaubourg., 10 avril 1701; MC/ET/XIV/169
      contrat de mariage; Lecorsu, Denis
    - Aveu et dénombrement de la terre et seigneurie du Preslay, avec la justice haute, moyenne et basse de Chaumont et la ville, château et autres bâtiments, juridictions de Creil, bailliage de Senlis., 12 avril 1701; MC/ET/XIV/169
      Châteaux, hôtels, églises, 1700-1750, par le personnel du Minutier (fichier papier entièrement dématérialisé; voir contexte dans le Plan d’orientation général - Notaires de Paris, guides thématiques du Minutier).
    - Constitution de François Tardif, maître potier d'étain, rue Saint-Martin., 21 avril 1701; MC/ET/XIV/169
    - Contrat pour 5 ans, entre Anne Gaudet, et Jean Jacob, maître serrurier, au profit de Claude Caroiges, âgé de 17 ans, fils de Anne Gaudet. Logé, nourri, blanchi par sa mère. S.d.d., 18 mai 1701; MC/ET/XIV/169
    - Inventaire après décès de Marie Petit, veuve de Louis Longuet, seigneur de Vernouillet, grand audiencier de France, demeurant rue de Paradis à Paris, et au château de Vernouillet (cet acte évoque plusieurs tapisseries à sujet)., 25 juin 1701; MC/ET/XIV/169
      Précisions sur les lieux: Verneuil-l'Etang (Seine-et-Marne)--Vernouillet; Verneuil-l'Etang (Seine-et-Marne)--Vernouillet (château); Vernouillet (Verneuil-l'Etang, Seine-et-Marne)--Château
      inventaire après décès; Paradis (rue de); Verneuil-l'Etang (Seine-et-Marne); Longuet, Louis; Petit, Marie
  - Minutes. 1701, juin - 1701, novembre, juin 1701 - novembre 1701; MC/ET/XIV/170
    - Etat des meubles au château de Vernouillet, commune de Verneuil (Seine-et-Marne); inventaire après décès de Marie Petit, veuve de Louis Longuet, seigneur de Vernouillet., 25 juin 1701; MC/ET/XIV/170
      inventaire; Verneuil-l'Etang (Seine-et-Marne)
    - Apprentissage par Hugues Dechal, marchand cartier, rue Vieille-du-Temple., 11 juillet 1701; MC/ET/XIV/170
      contrat d'apprentissage; Dechal, Hugues
    - Bail à Roch Denis, maître serrurier, rue des Poulies., 21 juillet 1701; MC/ET/XIV/170
      bail; Denis, Roch
    - Transaction et quittance concernant André Lebeau, maître menuisier, rue des Gravillier., 2 août 1701; MC/ET/XIV/170
      quittance; accord; Lebeau, André
    - Quittance de Philippe Becqueret, maître serrurier, rue Poissonnière., 13 août 1701; MC/ET/XIV/170
      quittance; Becqueret, Philippe
    - Transport déposé par Antoine Duseré, maître serrurier, rue du Poirier., 13 août 1701; MC/ET/XIV/170
      Duseré, Antoine
    - Transport déposé par Claude Delarbre, maître serrurier, rue des Gravilliers., 13 août 1701; MC/ET/XIV/170
      Delarbre, Claude
    - Décharge réciproque et désistement par Auguste Mansart, sculpteur, rue des Petits-Champs, et Pierre Darly, sculpteur, rue de Bretagne., 17 août 1701; MC/ET/XIV/170
      Mansart, Auguste
    - Mariage de Philippe Emmanuel Auvray, maître lapidaire joaillier, rue et vis-à-vis le Temple, fils de feu Denis Auvray, maître lapidaire., 22 août 1701; MC/ET/XIV/170
      contrat de mariage; Auvray, Philippe Emmanuel
    - Contrat d'apprentissage pour 6 ans entre Jacques Delamotte et Albert Thibault, menuisier en ébène, rue de la Truanderie, au profit de Jacques Delamotte, âgé de 17 ans, fils de Jacques. Nourri, logé, blanchi. Moyennant 100 livres., 19 septembre 1701; MC/ET/XIV/170
    - Contrat pour 7 ans entre Marguerite Morel, veuve de Claude Bourdet, maçon, et François Etienne Laisnay, juré expert entrepreneur de bâtiments, rue Beaubourg, au profit de Barthélemy Bourdel, fils de ladite Morel. Il sera logé, nourri, blanchi. Après 3 ans l'apprenti touchera 150 livres puis 20 sous par jour puis 25 sous., 7 octobre 1701; MC/ET/XIV/170
      ou
      contrat d'apprentissage; Bourdet, Claude; Laisney, François Etienne; Morel, Marguerite; chef d'entreprise; maçon
    - Quittance concernant Louis Morison, peintre et sculpteur, demeurant à Paris., 19 octobre 1701; MC/ET/XIV/170
      Mention dans le répertoire du notaire coté:
      MC/RE/XIV/5
      quittance; Morison, Louis; peintre; sculpteur
    - Inventaire après décès d'Elisabeth Garnier, fille majeure., 7 novembre 1701; MC/ET/XIV/170
      inventaire; Garnier, Elisabeth
  - Minutes. 1702, janvier - 1702, juin, janvier 1702 - juin 1702; MC/ET/XIV/171
    - Apprentissage auprès d'André Lebeau, maître menuisier, rue des Gravilliers., 17 janvier 1702; MC/ET/XIV/171
      Date de révision: 2021 (Marie-Françoise Limon-Bonnet).
      contrat d'apprentissage; Lebeau, André
    - Mariage de Claude Feydeau, chevalier seigneur de Marville demeurant île Notre-Dame, fils de Charles Feydeau, et Suzanne Dufour, avec Bonne Courtin, fille de Louis Courtin, chevalier seigneur de Boisbarry, décédé, et Bonne de La Hurandière, sa femme., 19 janvier 1702; MC/ET/XIV/171
      contrat de mariage; Feydeau, Claude
    - Compte d'exécution testamentaire concernant Simon Hurtrelle, sculpteur ordinaire du roi, demeurant à Paris., 21 janvier 1702; MC/ET/XIV/171
      compte d'exécution testamentaire; Hurtrelle, Simon; sculpteur
    - Antoine Couturier, maître menuisier, rue de Beaujolais; même date, transaction et renonciation., 1er février 1702; MC/ET/XIV/171
      accord; Couturier, Antoine
    - Transport de droits successifs par Jean Malgrin Jacob, maître serrurier, rue Sainte-Avoie., 7 février 1702; MC/ET/XIV/171
      transport de droits; Jacob, Jean Malgrin
    - Contrat pour 6 ans entre Claude Mard et François Duponchet, maître tapissier, au profit de Paul Mard, âgé de 17 ans, fils de Claude. Logé, nourri, trois demis septiers de vin par jour. Moyennant 400 livres., 25 février 1702; MC/ET/XIV/171
    - Transport de rente à Joseph Roettiers, graveur général de la Monnaie de France, graveur des médailles de l'histoire du roi, et de l'Académie royale, demeurant aux Galeries du Louvre., 19 mars 1702; MC/ET/XIV/171
      transport de droits; Orties-du-Louvre (rue des); Roëttiers, Joseph (1635-1703); monnayeur; graveur
    - Quittance de Michel Pichard, maître maçon, rue des Trois-Maures., 11 avril 1702; MC/ET/XIV/171
      quittance; Pichard, Michel
    - Deux procurations déposées concernant Joseph Roettiers, graveur général de la Monnaie de France, demeurant aux Galeries du Louvre., 27 avril 1702; MC/ET/XIV/171
      procuration; Orties-du-Louvre (rue des); Roëttiers, Joseph (1635-1703); monnayeur
    - Ratification et quittance concernant Joseph Rottiers, graveur général de la Monnaie de France, demeurant aux Galeries du Louvre., 4 mai 1702; MC/ET/XIV/171
      ratification; quittance; Orties-du-Louvre (rue des); Roëttiers, Joseph (1635-1703); monnayeur
    - Certificat de décès de la veuve d'André Bacquet, marchand verrier à Paris., 13 mai 1702; MC/ET/XIV/171
      Bacquet, André
    - Certificat aux dires d'Alexandre Legrand, marchand verrier faïencier, rue Saint-Denis., 13 mai 1702; MC/ET/XIV/171
      Legrand, Alexandre
    - Certificat aux dires de Gaspard Thévenot, marchand verrier faïencier, rue de la Tissanderie., 13 mai 1702; MC/ET/XIV/171
      Thévenot, Gaspard
    - Compte et quittance concernant Georges et Philippe Roettiers, graveur des médailles du roi, et Joseph Roettiers, graveur général de la Monnaie de France, ce dernier demeurant aux Galeries du Louvre., 10 juin 1702; MC/ET/XIV/171
      compte; quittance; Orties-du-Louvre (rue des); Roëttiers, Georges (16..?-1749); Roëttiers, Joseph (1635-1703); Roëttiers, Philippe (1640-1718) (?); monnayeur; graveur
  - Minutes. 1702, juillet - 1702, décembre, juillet 1702 - décembre 1702; MC/ET/XIV/172
    - Constitution concernant Rodolphe Lemaire, marchand verrier-faïencier, demeurant rue Saint-Martin; 2 quittances (3 actes), 1er juillet 1702; MC/ET/XIV/172
      constitution de rente; quittance; Lemaire, Rodolphe
    - Bail d'une maison à Jacques Poitevin, maître serrurier, rue Guérin-Boisseau., 19 août 1702; MC/ET/XIV/172
      bail; Poitevin, Jacques
    - Quittance donnée par Nicolas Largillière, peintre ordinaire du roi, demeurant rue Sainte-Avoye., 26 août 1702; MC/ET/XIV/172
      quittance; Sainte-Avoie (rue); Largillière, Nicolas de (1656-1746); peintre
    - Constitution de rente concernant Georges Roettiers, graveur de la Monnaie de France, demeurant aux Galeries du Louvre., 14 septembre 1702; MC/ET/XIV/172
      constitution de rente; Orties-du-Louvre (rue des); Roëttiers, Georges (16..?-1749); monnayeur
    - Vente et obligation concernant Denis Vast, maître menuisier, rue Sainte-Avoie., 9 novembre 1702; MC/ET/XIV/172
      acte de vente; obligation; Vast, Denis
    - Quittance donnée par Nicola Landry, maçon, rue des Gravilliers., 13 novembre 1702; MC/ET/XIV/172
      quittance; Landry, Nicolas
    - Constitution de rente concernant Nicolas de Largillière, peintre ordinaire du roi, demeurant rue Sainte-Avoie., 15 novembre 1702; MC/ET/XIV/172
    - Procuration d'avis de parent par la fille de Nicolas Aularge, entrepreneur des bâtiments du roi, rue Fromanteau., 21 novembre 1702; MC/ET/XIV/172
      procuration; Aularge, Nicolas
    - Procuration d'avis de parent par Paul Moreau, maître menuisier, rue Saint-Nicolas., 21 novembre 1702; MC/ET/XIV/172
      procuration; Moreau, Paul
    - Transport de rente concernant Nicolas Aularge, entrepreneur des bâtiments du roi, rue Fremanteau., 24 novembre 1702; MC/ET/XIV/172
      transport de droits; Aularge, Nicolas
    - Transport de rente par Claude Mereille, menuisier, rue Geoffroy-L'Angevin., 3 décembre 1702; MC/ET/XIV/172
      transport de droits; Mereille, Claude
    - Procuration déposée par Nicolas de Largillière, peintre ordinaire du roi, demeurant rue Sainte-Avoie., 11 décembre 1702; MC/ET/XIV/172
      procuration; Sainte-Avoie (rue); Largillière, Nicolas de (1656-1746); peintre
    - Compte d'exécution testamentaire concernant Nicolas de Largillière, peintre ordinaire du roi, demeurant rue Sainte-Avoie., 12 décembre 1702; MC/ET/XIV/172
      compte d'exécution testamentaire; Sainte-Avoie (rue); Largillière, Nicolas de (1656-1746); peintre
  - Minutes. 1703, janvier - 1703, février, janvier 1703 - février 1703; MC/ET/XIV/173
    - Quittance donnée concernant Nicolas Morlot, maître tapissier, rue du Bourg-Tibourg., 27 janvier 1703; MC/ET/XIV/173
      quittance; Morlot, Nicolas
  - Minutes. 1703, mars, mars 1703; MC/ET/XIV/174
  - Minutes. 1703, avril - 1703, juin, avril 1703 - juin 1703; MC/ET/XIV/175
    - Quittance et mainlevée de Gabriel Benoist, maître serrurier, rue des Nonnains-d'Hyères., 17 avril 1703; MC/ET/XIV/175
      quittance; Benoist, Gabriel
    - Bail par Louis Mercier, maître tapissier, rue des Billettes., 23 avril 1703; MC/ET/XIV/175
      bail; Mercier, Louis
    - Mise en apprentissage de tapissier par Baudouin de son fils Nicolas, âgé de 6 ans, chez François Duponchet, maître tapissier, rue Sainte-Avoie, qui le nourrit, loge, blanchit pour 400 livres., 4 mai 1703; MC/ET/XIV/175
  - Minutes. 1703, juillet - 1703, décembre, juillet 1703 - décembre 1703; MC/ET/XIV/176
    - Quittance et mainlevée de Thomas Chéron, maçon, grande rue du Faubourg..., 7 juillet 1703; MC/ET/XIV/176
      quittance; Cheron, Thomas
    - Bail d'une maison à Jean Herelle, marchand tapissier, rue de la Cossonnerie., 14 juillet 1703; MC/ET/XIV/176
      bail; Herelle, Jean
    - Devis et marché de maçonnerie passé par Sulpice Delafontaine, maître maçon, rue Poissonnière., 18 août 1703; MC/ET/XIV/176
      devis; marché; Delafontaine, Sulpice
    - Procuration d'avis de parents après la mort de Joseph Roettiers, graveur général des Monnaies de France, et concernant François Roettiers, peintre, demeurant aux Galeries du Louvre et Norbert Roettiers, graveur général du roi d'Angleterre, demeurant à Saint-Germain., 14 septembre 1703; MC/ET/XIV/176
      procuration; Orties-du-Louvre (rue des); Saint-Germain-en-Laye (Yvelines); Roëttiers, François (1682?-17..); Roëttiers, Joseph (1635-1703); Roëttiers, Norbert (1666?-1727); monnayeur; graveur; peintre
    - Traite d'office par la veuve de Joseph Roettiers, graveur des médailles de l'histoire du roi., 16 septembre 1703; MC/ET/XIV/176
      Roëttiers, Joseph (1635-1703); graveur
    - Inventaire après décès de Joseph Roettiers, graveur des médailles de l'histoire du roi.(tableaux décrits, sans nom d'auteur)., 18 septembre 1703; MC/ET/XIV/176
      inventaire après décès; Roëttiers, Joseph (1635-1703); graveur
    - Devis et marché pour réparations d'une maison passé par Etienne Hallot, entrepreneur de bâtiments, rue Saint-Martin., 15 octobre 1703; MC/ET/XIV/176
      devis; marché; Hallot, Etienne
    - Désistement par Robert Simon Pignon, maître tapissier, rue Saint-Antoine., 15 octobre 1703; MC/ET/XIV/176
      Pignon, Robert Simon
    - Désistement en faveur de Louis Credde, rue Sainte-Avoie, tapissier., 15 octobre 1703; MC/ET/XIV/176
      Credde, Louis
    - Mariage de la sœur de Nicolas de Largillière, peintre du roi, demeurant rue Sainte-Avoie, auquel il assiste., 19 octobre 1703; MC/ET/XIV/176
      contrat de mariage; Sainte-Avoie (rue); Largillière, Nicolas de (1656-1746); peintre
    - Convention passée par Norbert Roettiers, graveur général des monnaies et médailles du roi d'Angleterre, demeurant à Saint-Germain-en-Laye, concernant Joseph Roettiers, graveur général des Monnaies de France et de l'histoire du roi., 21 octobre 1703; MC/ET/XIV/176
      convention; Saint-Germain-en-Laye (Yvelines); Roëttiers, Joseph (1635-1703); Roëttiers, Norbert (1666?-1727); monnayeur; graveur
    - Mariage du beau fils de Claude Ganner, peintre, rue Montorgueil., 21 novembre 1703; MC/ET/XIV/176
      contrat de mariage; Ganner, Claude
    - Mariage du fils de Nicolas Melan, peintre, rue Montorgueil., 21 novembre 1703; MC/ET/XIV/176
      contrat de mariage; Melan, Nicolas
    - Procuration d'avis de parents concernant André Bouys, peintre du roi en son Académie royale de peinture, demeurant rue Coquillière., 4 décembre 1703; MC/ET/XIV/176
      procuration; Coquillière (rue); Bouis, André; peintre
  - Minutes. 1704, janvier - 1704, avril, janvier 1704 - avril 1704; MC/ET/XIV/177
    - Transport de droits successifs après le décès de Joseph Roettiers, graveur général des Monnaies de France et des médailles de l'histoire du roi, père de Philippe Roettiers, graveur des médailles de l'histoire du roi, demeurant rue Christine, à Nicolas de Largillière, peintre ordinaire du roi et de son académie, demeurant rue Saint-Avoie., 9 janvier 1704; MC/ET/XIV/177
      transport de droits; Christine (rue); Sainte-Avoie (rue); Largillière, Nicolas de (1656-1746); Roëttiers, Joseph (1635-1703); Roëttiers, Philippe (1640-1718) (?); monnayeur; graveur; peintre
    - Compte et quittance concernant la succession de Joseph Roettiers, graveur général des Monnaies de France et des médailles de l'histoire du roi, et de son Académie, par Georges Roettiers, graveur ordinaire de la Monnaie de Paris, en l'Hôtel de la Monnaie., 11 janvier 1704; MC/ET/XIV/177
      compte; quittance; Monnaie (rue de la); Monnaies (hôtel des); Roëttiers, Georges (16..?-1749); Roëttiers, Joseph (1635-1703); monnayeur; monnayeur
    - Compte rapporté de la veuve de Nicolas Aularge, entrepreneur des bâtiments du roi à Paris., 22 janvier 1704; MC/ET/XIV/177
    - Quittance de Denis Vast, maître menuisier, rue Sainte-Avoie., 23 janvier 1704; MC/ET/XIV/177
      quittance; Vast, Denis